【裁判字號】    97,聲,64
【裁判日期】    970424
【裁判案由】    返還擔保金
【裁判全文】
臺灣臺東地方法院民事裁定                97年度聲字第64號
聲  請  人  聯邦商業銀行股份有限公司
法定代理人  庚○○
代  理  人  甲○○
相  對  人  丙○○
            戊○○
            己○○
            丁○○
上列當事人間聲請返還擔保金事件，本院裁定如下：
    主  文
聲請人於本院九十四年度存字第一三一號擔保提存事件一案所提
存之擔保物交通銀行開發金融債券第十五期第九次五年期債票（
編號：IU００一七九四），面額新臺幣壹拾萬元債票壹張，附息
票第五期，合計新臺幣壹拾萬元准予發還。
聲請費用由相對人負擔。
    理  由
一、按訴訟終結後，供擔保人證明已定20日以上之期間，催告受
    擔保利益人行使權利而不行使者，法院應依供擔保人之聲請
    ，以裁定命返還其提存物，民事訴訟法第104條第1項第3款
    定有明文。前開規定，於其他依法令供訴訟上之擔保者準用
    之，並為同法第106條所明定。而所謂訴訟終結，凡撤銷假
    扣押裁定、執行程序終結或撤回假扣押之執行等均屬之。
二、本件聲請意旨略以：聲請人與訴外人乙○○間假扣押事件，
    聲請人前遵本院94年度裁全字第208號民事裁定，為擔保假
    扣押，曾提供交通銀行開發金融債券第15期第9次5年期債票
    （編號：IU001794），面額新臺幣10萬元債票壹張為擔保金
    ，並以本院94年度存字第131號提存事件提存在案。詎乙○
    ○於民國94年2月14日死亡，聲請人乃於94年5月16日撤回假
    扣押之執行，並於96年1月17日，依上揭法文規定，向本院
    聲請催告乙○○之繼承人即相對人行使權利，經本院以96年
    度聲字第18號民事裁定催告相對人限期向聲請人行使權利而
    未行使，為此，請求准許返還上開擔保金等語。
三、經查：聲請人就上開主張，業據提出提存書、本院94年5月
    17日東院隆94執全實214字第0940018765號囑託塗銷查封登
    記函、本院96年度聲字第18號民事裁定及確定證明書等件為
    證，並經本院依職權調閱本院94年度裁全字第208號、94度
    執全字第214號、94年度存字第131號與96年度聲字第18號等
    卷宗，核閱屬實。而聲請人依上述民事訴訟法第104條第1項
    第3款規定催告相對人行使權利後，相對人迄今未行使權利
    ，有臺灣士林地方法院97年4月11日士院木民刻字第0970312
    257號函、臺灣新竹地方法院97年4月18日新院雲民慎字第07
    156號函、臺灣南投地方法院97年4月9日投院霞文字第09700
    00291號函及本院民事紀錄科查詢表2紙在卷足憑。是聲請人
    聲請返還擔保金，核與前揭規定相符，應予准許。
四、爰裁定如主文。
中    華    民    國    97    年    4     月    24    日
                  民事庭        法  官  魏式瑜
以上正本係照原本作成
如對本裁定抗告須於裁定送達後10日內向本院提出抗告狀，並應
繳納抗告裁判費新臺幣1,000元。
中    華    民    國    97    年    4     月    25    日
                                書記官  許瑞權


司法院資訊處製作；財團法人民間司法改革基金會備份。
